【裁判字號】    99,交聲,455
【裁判日期】    990322
【裁判案由】    交管條例聲異
【裁判全文】
臺灣板橋地方法院交通事件裁定        99年度交聲字第455號
原處分機關  交通部公路總局臺北區監理所蘆洲監理站
異  議  人  甲○○
即受處分人
上列異議人即受處分人因違反道路交通管理處罰條例案件，對於
交通部公路總局臺北區監理所蘆洲監理站99年1 月21日所為之處
分（原處分案號：北監蘆字第裁46-A00000000號），聲明異議，
本院裁定如下：
    主  文
異議駁回。
    理  由
一、本件異議意旨略以：異議人即受處分人甲○○為警方舉發於
    民國98年9 月24日21時47分許，騎乘車號CZT-082 號重型機
    車，在臺北市○○○路車行地下道違規超速行駛，惟當時伊
    之前方及左方車道各有1 輛自小客車競速行駛，伊所騎乘之
    機車在上開車輛後方，在即將接近出口處之時，伊有注意車
    況並減速行駛，而前方2 車則是高速通過，測速照相啟動拍
    照，卻只有與前車保有一段距離由伊所騎乘之車輛背黑鍋受
    罰，伊前方2 車卻沒有被拍照舉發，且該舉發地點係上坡路
    段，伊機車車況不佳，實在沒有超速之行為，為此具狀聲明
    異議，請求撤銷原處分云云。
二、按汽車駕駛人，行車速度，超過規定之最高時速，或低於規
    定之最低時速，除有第43條第1 項第2 款情形外，處新臺幣
    （下同）1 千2 百元以上2 千4 百元以下罰鍰；又汽車駕駛
    人有第33條第1 項之情形者，除依原條款處罰鍰外，並予記
    點1 點，道路交通管理處罰條例第40條、第63條第1 項第1
    款分別定有明文。經查：
（一）本件異議人甲○○確有於98年9 月24日21時47分許，騎乘
      車號CZT-082 號重型機車，在臺北市○○○路車行地下道
      違規以時速61公里（速限40公里）超速行駛，經警方所架
      設雷達測速設備測得超速違規而加以舉發一情，除有現場
      超速舉發照片、經濟部標準檢驗局雷達測速儀檢定合格證
      書（MOGA0000000A）、舉發違反道路交通管理事件通知單
      及臺北市政府警察局中山分局98年12月3 日北市警中分交
      字第09834764400 號函附卷可資佐證外，且異議人於交通
      違規案件陳述書及聲明異議狀中亦坦承當時確係其騎乘系
      爭重型機車行經該處之事實，再參諸上開現場超速舉發照
      片所顯示雷達測速儀主機編號為07FPP27678、證號
      MOGA0000000A，復核與卷附經濟部標準檢驗局雷達測速儀
      檢定合格證書所載明檢驗合格之器號悉相符合，足認本件
      係經檢驗合格之雷達測速儀測定異議人所騎乘機車違規超
      速，始由警方開單舉發違規超速，且於案發當時，該雷達
      測速設備亦處於正常運作之中，是原處分機關所指異議人
      騎乘上開車輛有違規超速之情節，尚屬有據，應值可採。
（二）至異議人雖一再辯稱：當時伊之前方及左方車道各有1 輛
      自小客車競速行駛，伊所騎乘之機車在上開車輛後方，卻
      背黑鍋受罰云云，惟查：依卷附現場舉發照片清楚可知，
      當時異議人所騎車輛之左方，並未有任何其他車輛行駛經
      過，顯無異議人所指其前方及左方車道各有自小客車競速
      之情事，是異議人此部分辯解，自不足為採。準此，則原
      處分機關依據上述規定，對異議人處以1,400 元之罰鍰，
      並記違規點數1 點，要無任何違誤之處，是以本件異議為
      無理由，應予駁回。
三、據上論斷，應依道路交通案件處理辦法第19條，裁定如主文
    。
中    華    民    國    99    年    3    月    22     日
                             交通法庭
                               法  官  楊仲農
上列正本證明與原本無異。
如不服本裁定應於送達後5日內向本院提出抗告狀
                               書記官  陳香君
中    華    民    國    99    年    3     月    23    日

司法院資訊處製作；財團法人民間司法改革基金會備份。
